【裁判字號】    91,上易,3343
【裁判日期】    920130
【裁判案由】    違反保護令
【裁判全文】
臺灣高等法院刑事判決                          九十一年度上易字第三三四三號
    上  訴  人  臺灣桃園地方法院檢察署檢察官
    被      告  甲○○  男  民.
右上訴人因被告違反保護令案件，不服臺灣桃園地方法院九十一年度易字第六二八號
，中華民國九十一年十月十五日第一審判決（起訴案號：臺灣桃園地方法院檢察署九
十一年度偵字第二一０二號），提起上訴，本院判決如左：
    主  文
原判決撤銷。
甲○○違反法院命其不得直接或間接對於乙○○為騷擾行為之裁定，處拘役伍拾日。
如易科罰金，以參佰元折算壹日。
    事  實
一、甲○○為乙○○之配偶，為家庭暴力防治法第三條第一款之家庭成員，前於民國
    九十年五月三十日十一時二十分許，因乙○○在桃園縣楊中壢市○○街八十九號
    住處看電視，甲○○要求將電視關掉要與之談話，但乙○○未予理會，甲○○認
    其態度不佳，隨即用手掌摑，並用手肘毆打乙○○，更將之推倒在地，口出惡言
    ，最後又拿出菜刀聲稱要砍乙○○。翌日，甲○○求歡遭拒，復動手毆打乙○○
    。且甲○○亦常對子女暴力相向，用不堪入耳之言語辱罵長女及次女。嗣經乙○
    ○向臺灣桃園地方法院申請核發民事通常保護令，該院依家庭暴力防治法第十三
    條之規定，於九十年九月二十一日，以九十年度家護字第五二五號，核發民事通
    常保護令，令甲○○不得對乙○○及女兒黃靖斐、黃靖雯三人實施身體或精神上
    不法侵害行為，且不得直接或間接對乙○○為騷擾、通話、通信之聯絡行為，並
    至少應遠離乙○○之工作場所、女兒學校一百公尺，有效期間為十月。甲○○不
    服該項保護令，向本院提起抗告，經本院於九十年十一月五日駁回抗告而確定。
    詎甲○○於保護令有效期間內之九十年十二月十一日二十三時四十分許，在桃園
    縣中壢市○○路與中園路口，駕車等候紅綠燈時，因見乙○○搭乘由王志駿所駕
    駛車牌號碼九Ｇ─八０八三號之無營業執照計程車（即俗稱白牌計程車），竟一
    路跟蹤乙○○所搭乘之車輛。該車駕駛王志駿無意間發現後，為確定是否確實遭
    人跟蹤及跟蹤者之身分，數度轉換行車路線。嗣經確定已遭跟蹤，即將跟蹤者所
    駕駛之車輛特徵告知乙○○，經乙○○確認跟蹤者確係甲○○後，王志駿為擺脫
    甲○○，不斷在路上加速行駛，找尋警察局，其間並曾因而開上高速公路，但甲
    ○○仍未罷休，不顧路上追逐可能造成雙方之生命、身體之危險，仍一路加速跟
    蹤。其後，乙○○在車上直接與桃園縣警察局中壢分局聯絡，尋求協助，經該局
    人員建議至最近之警察局報案。司機王志駿旋將車輛駛往桃園縣警察局中壢分局
    報案，甲○○隨後亦尾隨至桃園縣警察局中壢分局。計甲○○前後跟蹤乙○○所
    搭乘之車輛，約長達二、三十分鐘之久，騷擾乙○○，使乙○○飽受驚嚇，違反
    上開保護令命不得直接或間接對於乙○○為騷擾行為之內容。
二、案經乙○○訴由桃園縣警察局中壢分局報告臺灣桃園地方法院檢察署檢察官偵查
    起訴。
    理  由
一、上訴人即被告甲○○雖未於本院辯論庭到庭答辯，惟其於本院調查時坦承於右開
    時、地駕車尾隨告訴人乙○○所搭乘由證人王志駿所駕駛之無營業執照計程車等
    情不諱，惟矢口否認有何違反保護令之犯行，辯稱：其駕車等候紅燈，恰停於告
    訴人搭乘車輛之後，見告訴人與司機王志駿二人勾肩搭背，懷疑二人有曖昧之情
    事，始開始進行追逐，因其與告訴人婚姻關係仍存續中，瞭解告訴人之交友狀況
    ，不能認係騷擾行為，其並無違反保護令之犯行云云。
二、惟查：
  (一)告訴人向臺灣桃園地方法院聲請核發保護令，經該院依法核發，命被告不得對告
    訴人為騷擾行為一節，有臺灣桃園地方法院九十年度家護字第五二五號民事通常
    保護令、本院九十年度家護抗字第二○○號裁定在卷可稽。
  (二)被告於前揭時、地以時速九十至一百公里之高速，追逐告訴人所搭乘之計程車長
    達二、三十分鐘，並一度開上高速公路，最後係告訴人指示證人即司機王志駿將
    車開往桃園縣警察局中壢分局報案，始結束追逐一節，除業據被告供承在卷外，
    核與告訴人之指訴，及證人即司機王志駿於偵查及原審法院調查時供證之情節相
    符(見偵查卷第十九頁、原審卷第十八頁至第二十一頁)。衡諸，被告在告訴人下
    班後，搭乘交通工具返回住處途中，竟不顧車輛在道路上追逐可能產生之危險，
    一路上加速跟蹤，以致告訴人為擺脫被告跟蹤行為，不得不要求司機更加速前進
    ，無形中造成其生命、身體上之危險。且值此深夜時分，被告違反保護令之規定
    ，一路跟蹤、追逐，其對於告訴人之內心所產生之恐懼，自不言而喻。被告在深
    夜時間，告訴人返家之際，跟蹤告訴人所搭乘之交通工具，自屬對於告訴人之騷
    擾行為，而有違反上開保護令之內容甚明。
  (三)被告雖以前詞置辯，惟：
    (1)告訴人及證人王志駿二人均堅詞否認有何勾肩搭背之曖昧行為，而案發當日在
      桃園縣警察局中壢分局中壢派出所值勤之員警黃群展、張智聰、陳耀勳等人，
      亦於偵查及原審調查時分別到庭結證稱：不記得告訴人當日是由右前座或右後
      座下車，證人張智聰並表示告訴人與證人王志駿二人報案時並無牽手等曖昧動
      作 (見偵查卷第二十四頁、原審九十一年六月二十一日訊問筆錄、九十一年七
      月十日訊問筆錄) 。而告訴人當日所搭乘之車輛，雖係無營業執照之計程車，
      但告訴人確係經由其所任職之幼澄工業股份有限公司牆壁上所張貼之名片，向
      新西園車行叫車，經車行指派該計程車前來一節，業據證人即司機王志駿於原
      審及新西園車行之負責人吳嘉平於偵查中作證屬實（見原審卷第十八頁、偵查
      卷第二十三頁），並有告訴人所任職之公司牆壁上張貼有西園車行名片之照片
      五幀在卷（見偵查卷第二十九、三十頁）可稽。是證人王志駿確係因告訴人向
      車行叫車，經車行指派前來之司機，其並非基於私誼，無償前來搭載告訴人，
      證人王志駿所駕駛之計程車，雖係無營業執照，但此亦不足以證明告訴人與證
      人王志駿間確有被告所指乘客與司機以外之男女曖昧關係，被告以此為辯，自
      難成理。
    (2)被告於原審調查時自承其以九十公里至一百公里之車速，追逐告訴人所搭乘之
      車輛長達二、三十分鐘 (見原審卷第十五頁、第八十九頁) ，證人王志駿亦證
      稱：追逐中車速有一百公里 (見原審卷第十九頁) 等語。再佐以被告追逐告訴
      人所搭乘之車輛，途中一度開上高速公路，被告於本院調查時辯稱：其時速僅
      約五十公里，係事後避重就輕之詞，亦與高速公路之最低速限不符，尚難採信
      。
    (3)被告業據法院核發保護令，限制其不得對告訴人為騷擾之行為，其與告訴人間
      之配偶關係，已受有限制，自不得僅因其個人主觀懷疑告訴人之交友狀況，即
      有所違反，從而，其以瞭解告訴人交友關係為辯，亦不足採信。
  (四)綜合上述，被告違反保護令之犯行，事證明確，堪以認定。
三、核被告所為，係犯家庭暴力防治法第五十條第二款之違反保護令罪。原審認被告
    罪證明確，予以論罪科刑，固非無見，惟被告於深夜駕車高速追逐告訴人所搭乘
    之車輛，達二十至三十分鐘之久，險象環生，危及道路交通安全，除對告訴人之
    生命、身體、安全造成危害外，告訴人心理上亦承受莫大之壓力，且被告犯後未
    坦承犯行，並無悔意，檢察官上訴指原判決量刑過輕，為有理由，應將原判決予
    以撤銷改判。爰審酌被告前即已因傷害告訴人，經原審法院核發民事通常保護令
    在案，然仍未遵守法院命令，又發生本次跟蹤之騷擾事件，造成告訴人心生恐懼
    及被告之品行、素行、犯罪動機、犯後態度等一切情狀，量處如主文所示之刑，
    併諭知易科罰金之折算標準。
四、被告經合法傳喚無正當理由不到庭辯論，爰不待其陳述，逕行判決。
據上論斷，應依刑事訴訟法第三百七十一條、第三百六十九條第一項前段、第三百六
十四條、第二百九十九條第一項前段、家庭暴力防治法第五十條第二款、刑法第十一
條前段、第四十一條第一項前段、罰金罰鍰提高標準條例第二條，判決如主文。
本案經檢察官謝英民到庭執行職務。
中      華      民      國      九十二      年     一     月    三十    日
                              臺灣高等法院刑事第五庭
                                  審判長法  官  曾  德  水
                                        法  官  趙  功  恆
                                        法  官  蘇  素  娥
右正本證明與原本無異。
不得上訴。
                                        書記官  何  閣  梅
中      華      民      國      九十二      年     一     月    三十    日
附錄    本判決論罪科刑法條：
家庭暴力防治法第五十條第二款：
違反法院依第十三條、第十五條所為之下列裁定者，為本法所稱之違反保護令罪，處
三年以下有期徒刑、拘役或併科新臺幣十萬元以下罰金。
一、禁止實施家庭暴力行為。
二、禁止直接或間接騷擾、接觸、通話或其他連絡行為。
三、命遷出住居所。
四、遠離住居所工作場所、學校或其他特定場所。
五、命完成加害人處遇計畫：戒癮治療、精神治療、心理輔導或其他治療、輔導。


司法院資訊處製作；財團法人民間司法改革基金會備份。
